bibisco/dictionaries/es_MX/es_MX.aff
SFX V Y 169
SFX V ar o ar
SFX V er o [^cg]er
SFX V cer zo cer
SFX V ger jo ger
SFX V ir o [^cgu]ir
SFX V cir zo cir
SFX V gir jo gir
SFX V uir o guir
SFX V quir co quir
SFX V r s [ae]r
SFX V ir es ir
SFX V ar a ar
SFX V er e er
SFX V ir e ir
SFX V r mos [aei]r
SFX V ar áis ar
SFX V er éis er
SFX V ir ís ir
SFX V r n [ae]r
SFX V ir en ir
SFX V r ba ar
SFX V er ía er
SFX V ir ía ir
SFX V r bas ar
SFX V er ías er
SFX V ir ías ir
SFX V ar ábamos ar
SFX V er íamos er
SFX V ir íamos ir
SFX V r bais ar
SFX V er íais er
SFX V ir íais ir
SFX V r ban ar
SFX V er ían er
SFX V ir ían ir
SFX V ar é [^czg]ar
SFX V car qué car
SFX V ar ué gar
SFX V zar cé zar
SFX V er í er
SFX V ir í ir
SFX V r ste [ai]r
SFX V er iste er
SFX V ar ó ar
SFX V er ió er
SFX V r ó ir
SFX V er imos er
SFX V r steis [ai]r
SFX V er isteis er
SFX V 0 on ar
SFX V er ieron er
SFX V r eron ir
SFX V 0 é [aei]r
SFX V 0 ás [aei]r
SFX V 0 á [aei]r
SFX V 0 emos [aei]r
SFX V 0 éis [aei]r
SFX V 0 án [aei]r
SFX V 0 ía [aei]r
SFX V 0 ías [aei]r
SFX V 0 íamos [aei]r
SFX V 0 íais [aei]r
SFX V 0 ían [aei]r
SFX V ar e [^czg]ar
SFX V car que car
SFX V ar ue gar
SFX V zar ce zar
SFX V er a [^cg]er
SFX V cer za cer
SFX V ger ja ger
SFX V ir a [^cgu]ir
SFX V cir za cir
SFX V gir ja gir
SFX V uir a guir
SFX V quir ca quir
SFX V ar es [^czg]ar
SFX V car ques car
SFX V ar ues gar
SFX V zar ces zar
SFX V er as [^cg]er
SFX V cer zas cer
SFX V ger jas ger
SFX V ir as [^cgu]ir
SFX V cir zas cir
SFX V gir jas gir
SFX V uir as guir
SFX V quir cas quir
SFX V ar emos [^czg]ar
SFX V car quemos car
SFX V ar uemos gar
SFX V zar cemos zar
SFX V er amos [^cg]er
SFX V cer zamos cer
SFX V ger jamos ger
SFX V ir amos [^cgu]ir
SFX V cir zamos cir
SFX V gir jamos gir
SFX V uir amos guir
SFX V quir camos quir
SFX V ar éis [^czg]ar
SFX V car quéis car
SFX V ar uéis gar
SFX V zar céis zar
SFX V er áis [^cg]er
SFX V cer záis cer
SFX V ger jáis ger
SFX V ir áis [^cgu]ir
SFX V cir záis cir
SFX V gir jáis gir
SFX V uir áis guir
SFX V quir cáis quir
SFX V ar en [^czg]ar
SFX V car quen car
SFX V ar uen gar
SFX V zar cen zar
SFX V er an [^cg]er
SFX V cer zan cer
SFX V ger jan ger
SFX V ir an [^cgu]ir
SFX V cir zan cir
SFX V gir jan gir
SFX V uir an guir
SFX V quir can quir
SFX V r se ar
SFX V r ra ar
SFX V er iese er
SFX V er iera er
SFX V r ese ir
SFX V r era ir
SFX V r ses ar
SFX V r ras ar
SFX V er ieses er
SFX V er ieras er
SFX V r eses ir
SFX V r eras ir
SFX V ar ásemos ar
SFX V ar áramos ar
SFX V er iésemos er
SFX V er iéramos er
SFX V r ésemos ir
SFX V r éramos ir
SFX V r seis ar
SFX V r rais ar
SFX V er ieseis er
SFX V er ierais er
SFX V r eseis ir
SFX V r erais ir
SFX V r sen ar
SFX V r ran ar
SFX V er iesen er
SFX V er ieran er
SFX V r esen ir
SFX V r eran ir
SFX V r re ar
SFX V er iere er
SFX V r ere ir
SFX V r res ar
SFX V er ieres er
SFX V r eres ir
SFX V ar áremos ar
SFX V er iéremos er
SFX V r éremos ir
SFX V r reis ar
SFX V er iereis er
SFX V r ereis ir
SFX V r ren ar
SFX V er ieren er
SFX V r eren ir
SFX V r d r

SFX X Y 11
SFX X r do [ai]r
SFX X r dos [ai]r
SFX X r da [ai]r
SFX X r das [ai]r
SFX X er ido er
SFX X er idos er
SFX X er ida er
SFX X er idas er
SFX X r ndo ar
SFX X er iendo er
SFX X r endo ir

SFX W Y 197 S
SFX W ar a andar
SFX W ar a guar
SFX W er a [eo]er
SFX W r ba ar
SFX W obar ueba obar
SFX W ebir iba ebir
SFX W erbar ierba erbar
SFX W ibir íba ohibir
SFX W ocar ueca ocar
SFX W olcar uelca olcar
SFX W orcar uerca orcar
SFX W cer zca [^c]ocer
SFX W cer zca [^fh]acer
SFX W cer zca ecer
SFX W cir zca ucir
SFX W eder ieda eder
SFX W odar ueda odar
SFX W oder ueda oder
SFX W edir ida edir
SFX W oldar uelda [^g]oldar
SFX W oldar üelda goldar
SFX W endar ienda endar
SFX W ender ienda ender
SFX W endir inda endir
SFX W erder ierda erder
SFX W ordar uerda ordar
SFX W order uerda order
SFX W cer ga [fh]acer
SFX W er ga [eo]ner
SFX W er ga aler
SFX W ir ga alir
SFX W gar ega ugar
SFX W egar iega egar
SFX W ogar uega ogar
SFX W ecir iga ecir
SFX W eguir iga eguir
SFX W er iga aer
SFX W er iga oer
SFX W ír iga oír
SFX W olgar uelga olgar
SFX W enir enga enir
SFX W engar ienga engar
SFX W enchir incha enchir
SFX W egir ija egir
SFX W ijar íja [ae]hijar
SFX W oblar uebla oblar
SFX W emblar iembla emblar
SFX W elar iela elar
SFX W olar uela olar
SFX W oler uela oler
SFX W ollar uella [^g]ollar
SFX W ollar üella gollar
SFX W ilar íla [ae]hilar
SFX W emir ima emir
SFX W ormir uerma ormir
SFX W umar úma [ae]humar
SFX W onar uena onar
SFX W ernar ierna ernar
SFX W erner ierna erner
SFX W ernir ierna ernir
SFX W ornar uerna ornar
SFX W inar ína [aeo]hinar
SFX W unir úna eunir
SFX W aber epa saber
SFX W caber quepa caber
SFX W r ra [^a]ndar
SFX W r ra [^d]ar
SFX W r ra [^n]dar
SFX W ebrar iebra ebrar
SFX W embrar iembra embrar
SFX W edrar iedra edrar
SFX W endrar iendra endrar
SFX W r era alir
SFX W r era ernir
SFX W r era eunir
SFX W r era ohibir
SFX W er iera [^fh]acer
SFX W er iera aler
SFX W er iera e[cd]er
SFX W er iera ender
SFX W er iera er[dnt]er
SFX W er iera o[clv]er
SFX W er iera olver
SFX W er iera or[cd]er
SFX W erer iera erer
SFX W erir iera erir
SFX W eír iera eír
SFX W irir iera irir
SFX W ebir ibiera ebir
SFX W acer iciera [fh]acer
SFX W edir idiera edir
SFX W endir indiera endir
SFX W oder udiera oder
SFX W egir igiera egir
SFX W enchir inchiera enchir
SFX W emir imiera emir
SFX W ormir urmiera ormir
SFX W enir iniera enir
SFX W aber upiera aber
SFX W erir iriera erir
SFX W irir iriera irir
SFX W orir uriera orir
SFX W erer isiera erer
SFX W oner usiera oner
SFX W etir itiera etir
SFX W entir intiera entir
SFX W ertir irtiera ertir
SFX W estir istiera estir
SFX W eguir iguiera eguir
SFX W ervir irviera ervir
SFX W ar uviera andar
SFX W ener uviera ener
SFX W cir jera ucir
SFX W er jera raer
SFX W ecir ijera ecir
SFX W orar uera [^g]orar
SFX W orir uera orir
SFX W er yera [eo]er
SFX W er yera caer
SFX W ir yera [^g]uir
SFX W ír yera oír
SFX W üir uyera güir
SFX W eñir iñera eñir
SFX W orar üera gorar
SFX W errar ierra errar
SFX W ontrar uentra ontrar
SFX W ostrar uestra ostrar
SFX W esar iesa esar
SFX W osar uesa osar
SFX W ensar iensa ensar
SFX W usar úsa [ae]husar
SFX W etar ieta etar
SFX W etir ita etir
SFX W oltar uelta oltar
SFX W entar ienta entar
SFX W entir ienta entir
SFX W ontar uenta ontar
SFX W ertar ierta ertar
SFX W erter ierta erter
SFX W ertir ierta ertir
SFX W ortar uerta ortar
SFX W estar iesta estar
SFX W ostar uesta ostar
SFX W estir ista estir
SFX W itar íta [ae]hitar
SFX W evar ieva evar
SFX W ovar ueva ovar
SFX W over ueva over
SFX W olver uelva olver
SFX W ervir irva ervir
SFX W er ya oer
SFX W ir ya [^g]uir
SFX W üir uya güir
SFX W ezar ieza ezar
SFX W ocer ueza cocer
SFX W enzar ienza enzar
SFX W onzar üenza gonzar
SFX W orcer uerza orcer
SFX W orzar uerza orzar
SFX W izar íza [ae]izar
SFX W 0 ía [^fh]acer
SFX W 0 ía [aeo]er
SFX W 0 ía [io]rir
SFX W 0 ía [üu]ir
SFX W 0 ía ar
SFX W 0 ía e[bdgmrtñ]ir
SFX W 0 ía e[cd]er
SFX W 0 ía e[ns]tir
SFX W 0 ía enchir
SFX W 0 ía ender
SFX W 0 ía endir
SFX W 0 ía er[dnt]er
SFX W 0 ía er[ntv]ir
SFX W 0 ía eunir
SFX W 0 ía o[clv]er
SFX W 0 ía olver
SFX W 0 ía or[cd]er
SFX W 0 ía ormir
SFX W 0 ía ucir
SFX W er ía er
SFX W eír ía eír
SFX W iar ía iar
SFX W ir ía ir
SFX W ír ía ír
SFX W cer ría [fh]acer
SFX W er ría aber
SFX W er ría erer
SFX W er ría oder
SFX W er dría [eo]ner
SFX W er dría aler
SFX W ir dría alir
SFX W ir dría enir
SFX W ecir iría ecir
SFX W ír iría [eo]ír
SFX W oñar ueña oñar
SFX W eñir iña eñir
SFX W uar úa [^g]uar
